# 伟大的版主和各位达人....

提问人：超级的新人 时间：2010-05-11 18:01:35
请问下：对境外公司的收购，以什么标准计算收购的完成？
境外公司工商登记的变更？还是外汇管理局批准后付款的比例？

回答人：chenyiwei
回复 楼主 超级的新人 的帖子一般的判断标准还是准则对购买日确定的五个条件。 由于境外的公司注册登记制度与境内不同，可能没有类似于国内的工商变更登记程序，因此可以由公司聘请当地具有资格的律师行就法律手续的完成情况出具法律意见。

回答人：chenyiwei
回复 藤椅 超级的新人 的帖子股权转让款项的支付,在购买日确定的五个条件中，属于相对较为次要的，这个条件的初衷主要是确保合并方在被合并方中已经拥有足够大的经济利益，以致该交易不再能够转回或撤销。如果虽然没有支付，但已经有明确的支付计划、相关担保等，或者有其他证据表明对被合并方的财务和经营政策已经具有决定权并且可以据此获取经济利益的，也可以认为已经具有控制权。